---
title: "Note10_2"
format: html
editor: visual
execute: 
  warning: false
---

## 단순회귀분석

-   $x$가 1개인 것.

```{r}
rm(list = ls())
library("tidyverse")

ceosal <- readr::read_csv(
  file = "ceosal1.csv",  
  col_names = TRUE)

```

-   CEO의 연봉에 대한 데이터

-   CEO 연봉의 결정요인(determinant)들을 찾아내려고 함.

-   salary & 기업의 성과(수익성 **roe**: return on equity)

-   산포도와 추세선 (salary & roe)

```{r}
ceosal %>% 
  ggplot(aes(x = roe, y = salary))+
  geom_point() +
  geom_smooth(method = "lm")
```

-   statistical test 검정

-   regression

$$
salary_i= a + b \times roe_i + e_i
$$

-   $b=0$ 에 관심이 있음.

-   회귀모형 추정(OLS)을 통해 $b$를 추정하고 검정(검증X)해야 됨.

```{r}
lm.roe <- lm(salary ~ roe, data = ceosal)

summary(lm.roe)

```

```{r}
library("stargazer")

stargazer(lm.roe,
          type = "text",
          keep.stat = c("n","rsq"))


```

-   ROE: return (영업이익) on equity (자기자본)

-   sales 매출

-   salary & sales 의 관계(산포도, 추세선)

```{r}
ceosal %>% 
  ggplot(aes(x = sales, y = salary))+
  geom_point() +
  geom_smooth(method = "lm") 
```

-   lsales & lsalary 를 이용해서 산포도와 추세선

```{r}
ceosal %>% 
  ggplot(aes(x = lsales, y = lsalary))+
  geom_point() +
  geom_smooth(method = "lm") 
```

-   회귀모형

$$
\log(salary_i) = \beta_0 + \beta_1 \log(sales_i ) + e_i
$$

-   회귀모형을 추정하고 결과 보고. (lsalary \~ lsales)

```{r}
lm.sales <- lm(lsalary ~ lsales, data = ceosal)

stargazer::stargazer(lm.sales,
                     type = "text",
                     keep.stat = c("n", "rsq"))
```

-   log-log model (trans-log model): 탄력성 elasticity

-   elasticity = 1: unit-elastic,

-   \<1: inelastic, \>1: elastic

## 다중회귀모형 multiple regression

-   $x$가 2개 이상.

-   openAI, chatGPT

-   Sam Altman

-   large language model

-   추정(estimation), 훈련(train)

-   transformer, generative pre-trained transformer (GPT)

    ```{r}
    rm(list = ls())
    gpa <- read.csv("gpa1.csv", header = TRUE,
             sep = "\t")
    ```

-   대학생 성적 data

    ```{r}
    str(gpa)
    ```

-   입학사정관 admission officer

-   고등학교 내신 hsGPA & 대학교 성적 colGPA 간의 관계.

```{r}
gpa %>% 
  ggplot(aes(x = hsGPA, y = colGPA)) +
  geom_jitter() +
  geom_smooth(method = "lm")
```

-   male 변수를 이용해서 다른 색으로 표시한다.

```{r}
gpa %>% 
  ggplot(aes(x = hsGPA, y = colGPA,
             color = as.factor(male))) +
  geom_jitter() +
  geom_smooth(method = "lm")
```

-   regression

```{r}

lm.hsGPA <- lm(colGPA ~ hsGPA, data = gpa)
lm.act <- lm(colGPA ~ hsGPA + ACT, data=gpa)

stargazer::stargazer(lm.hsGPA,
                     lm.act,
                     type = "text",
                     keep.stat = c("n","rsq"))
```
