---
title: "note9_1"
format: html
editor: visual
---

# EDA (Explaratory Data Analysis)

-   데이터 읽어 들이기

-   ctrl + alt + I: code chunk (code block)

```{r}
rm(list = ls())
read.csv("auto.csv", header = TRUE) -> auto
```

## 분포

### 히스토그램

-   필요한 라이브러리 로딩

```{r}
library(tidyverse)
```

-   price 의 히스토그램

```{r}
auto %>% 
  ggplot(mapping=aes(x = price)) +
  geom_histogram(fill = "black",
                 col  = "grey")
```

-   log-normal 분포

-   log-transformation 변환

```{r}
auto %>% 
  mutate(log_price = log(price)) %>% 
  ggplot(mapping= aes(x = log_price)) +
  geom_histogram(fill = "blue") +
  labs(
    x = "log-price"
  ) 
```

## 상관관계

-   $y_i = a + b x_i + e_i$

-   $y$ 는 종속변수, dependent variable.

-   $x$ 는 독립변수, independent variable

-   $y$를 $x$ 로 설명한다.

-   $e$ 는 오차항 error term

-   $b$ : 우리의 관심 대상. $b = 0$ 이것이 우리의 귀무가설. null hypothesis.

-   Statistical inference should be conservative.

-   type-I error: false positive

-   산포도. scatter-plot

```{r}
auto %>% 
  ggplot(mapping = aes(x = mpg, y = price)) +
  geom_point() +
  geom_smooth(method = "lm")
```

-   foreign 값에 따라서 다른 색으로 산포도와 추세선을 그리시오.

```{r}
auto %>% 
  ggplot(aes(x = mpg, 
             y = price,
             color = foreign)) +
  geom_point() +
  geom_smooth(method = "lm") +
  scale_color_brewer(palette = "Set2") +
  theme_classic() +
  facet_wrap(~foreign)
```

-   joint distribution (mpg, price)

-   marginal distribution, ggExtra

```{r}
library("ggExtra")

auto %>% 
  ggplot(aes(x = mpg, y = price)) +
  geom_point() -> fig1

ggMarginal(fig1,
           type = "histogram",
           margins = "both",
           size = 5)
```
