---
title: "Note10_2"
format: html
editor: visual
execute: 
  warning: false
---

## Regression 회귀분석

-   경제 데이터 분석: 시작과 끝.

-   기계학습, 인공지능, 심화학습, GPT(transformer)

-   regression model 회귀모형

$$
y_i = \beta_0 + \beta_1 x_i + \epsilon_i
$$

-   $y$: 종속변수(dependent), 피설명변수(explained)

-   $x$: 독립변수(independent), 설명변수(explanatory)

-   $\epsilon$: 오차항, unexplained

-   $\beta_1 =0$ 이게 우리의 타겟. test 검정. 귀무가설. null hypothesis.

-   estimator

-   OLS (ordinary least square estimator)

-   MLE (maximum likelihood estimator)

$\epsilon_1, \epsilon_2, \dots, \epsilon_n$ 이것들이 작아져야 한다.

-   SSE (sum of squared errors)

$$
SSE = \sum_{i} \epsilon_{i}^2
$$

-   민서 타입의 임금방정식(Mincerian wage equation)

$$
\ln(w_i) = \beta_0 + \beta_1 edu_i + \beta_2 exp_i + e_i
$$

-   교육의 수익률: return to schooling

-   exp 통제한다(control for), 통제변수

-   $\beta_1$ 교육의 순효과 pure effect

## 단순회귀모형 simple regression model

-   $x$가 1개

```{r}
rm(list = ls())
library("tidyverse")

ceosal <- readr::read_csv(
  file = "ceosal1.csv",  
  col_names = TRUE)

```

-   CEO의 연봉에 대한 데이터

-   CEO 연봉의 결정요인들을 찾아내려고 함.

-   salary & 기업의 성과(수익성 roe: return on equity)

-   산포도와 추세선 (salary & roe)

```{r}
ceosal %>% 
  ggplot(aes(x = roe, y = salary))+
  geom_point() +
  geom_smooth(method = "lm")
```

-   statistical test 검정

-   regression

$$
salary_i= a + b \times roe_i + e_i
$$

-   $b=0$ 에 관심이 있음.

-   회귀모형 추정(OLS)을 통해 $b$를 추정하고 검정해야 됨.

```{r}
lm.roe <- lm(salary ~ roe, data = ceosal)

summary(lm.roe)

```

```{r}
library("stargazer")

stargazer(lm.roe,
          type = "text",
          keep.stat = c("n","rsq"))


```
