---
title: "note12_1"
format: 
  pdf:
    latex-engine: xelatex
    mainfont: "NanumGothic"  # 예시로 나눔고딕 폰트를 사용
editor: visual
execute: 
  warning: false
---

## Regression

-   simple regression(단순회귀)

-   multiple regression(다중회귀). 설명변수 2개.

-   교육수익률 추정(return to schooling)

$$
\log(w_i) = \beta_0 + \beta_1 edu_i + \gamma Z_i + e_i
$$

```{r}
rm(list = ls())
library("tidyverse")

labor_supply <- readr::read_csv("labor_supply.csv") 

str(labor_supply)
```

-   w2edu를 numeric으로 되어 있는 것은 factor 변수로 전환한다. 레이블을 달아.

```{r}
labor_supply$w2edu <- factor(
  labor_supply$w2edu,
  labels = c(
    "무학",
    "초졸",
    "중졸",
    "고졸",
    "전문대졸",
    "4년제대졸",
    "석사",
    "박사"
  )
)

table(labor_supply$w2edu)
```

-   wage 의 히스토그램

```{r}
labor_supply %>% 
  ggplot(mapping = aes(x = wage))+
  geom_histogram()+
  labs(
    x = "wage"
  )
```

-   hourly wage: 시간당 임금

```{r}
labor_supply %>% 
  ggplot(aes(x = wage_hourly))+
  geom_histogram(
    alpha = 0.5,
    fill  = "white",
    color = "black"
  )+
  labs(
    x = "hourly wage"
  )
```

-   로그-시간당 임금, $\log(w_i)$ 의 히스토그램

```{r}
labor_supply %>% 
  ggplot(aes(x = ln_wage_hourly)) +
  geom_histogram(aes(y = ..density..),
                 color = "black",
                 fill = "white") +
  geom_density(alpha = 0.2,
               fill = "#FF6666",
               color = "#FF6666") +
  labs(
    x = "hourly wage"
  )
```

-   age-wage profile

-   가로축: 연령, age

-   세로축: ln_wage_hour

-   산포도. w2edu 값마다 다른 색으로.

```{r}
labor_supply %>% 
  ggplot(aes(x = age, y = ln_wage_hourly)) +
  geom_point(aes(color = w2edu),
             alpha = 0.6,
             size  = 3) +
  scale_color_brewer(palette = "RdYlBu")
```

```{r}
labor_supply %>% 
  ggplot(aes(x = age, y = ln_wage_hourly)) +
  geom_point(aes(color = w2edu),
             alpha = 0.6,
             size  = 3) +
  geom_smooth(method   = "glm",       # 일반선형형
              formula  = y~poly(x,2), # 2차 형식
              se       = FALSE,       # 신뢰구간
              linetype = "dashed") +  # 점선
  scale_color_brewer(palette = "RdYlBu")
```

-   regression estimation by OLS

-   estimating the baseline models

```{r}
lm.1 <- lm(ln_wage_hourly ~ age, 
           data = labor_supply)

# I stands for isolation
lm.2 <- lm(ln_wage_hourly ~ age + I(age^2), 
           data = labor_supply)

```

```{r}
library("stargazer")

stargazer::stargazer(lm.1, lm.2,
                     type = "text",
                     keep.stat = c("n","rsq"))
```

-   연령제곱이 음수(-): 연령의 한계수익이 체감.

-   diminishing marginal contribution.

-   baseline model + education

```{r}
labor_supply %>% 
  group_by(w2edu) %>% 
  summarise(count = n())
```

-   factor variable: 다중공선성(multicollinearity problem).

-   범주의 갯수-1 만큼의 더미변수(dummy variable)가 포함되어야 함

```{r}
lm.3 <- lm(
  ln_wage_hourly ~ age + I(age^2) + w2edu,
  data = labor_supply
  )

lm.4 <- lm(
  ln_wage_hourly  ~ age + I(age^2) + educ_year,
  data = labor_supply
)

stargazer(lm.3, lm.4, 
          type = "text",
          keep.stat = c("n", "rsq"))
```
