---
title: "note9_2"
format: html
editor: visual
---

# EDA (Explaratory Data Analysis)

## 탐색적 데이터 분석

-   데이터 불러들임.

-   code block. code chunk.

-   ctrl + alt + I: code chunk

```{r}
rm(list = ls())

auto <- read.csv(file.choose(), 
         header = TRUE)
```

-   어떤 데이터인지.

-   structure

```{r}
str(auto)
```

-   summary statistics(요약통계량) 를 살펴본다.

```{r}
# summary(auto)
summary(auto$price)
```

## 분포 distribution - 히스토그램

```{r}
auto %>% 
  ggplot(aes(x = price)) + 
  geom_histogram(fill= "black",
                 col = "grey")

auto %>% 
  ggplot(aes(x = price, 
             fill = foreign)) +
  geom_histogram() +
  scale_fill_brewer(palette = "Set1")


```

-   price -\> log(price)

```{r}
auto %>% 
  ggplot(aes(x = log(price))) + 
  geom_histogram(fill= "black",
                 col = "grey") +
  labs(
    x = "log(price)"
  )
  
```

## 상관관계 correlation

-   LaTex math equation

-   $y_i = a + b x_i + e_i$ Regression model. 회귀모형

-   $y$ : 종속변수 dependent variable

-   $x$ : 독립변수 independent variable

-   $e$ : 오차항 error term

-   $b$ is our focal point.

## 산포도. scatter-plot

-   price & mpg(miles per gallon, 연비)

```{r}
auto %>% 
  ggplot(aes(x = mpg, y = price))+
  geom_point() +
  geom_smooth(method = "lm")
```

-   foreign 값에 따라서 다른 색으로

```{r}
auto %>% 
  ggplot(aes(x = mpg, 
             y = price,
             color = foreign))+
  geom_point() +
  geom_smooth(method = "lm") +
  facet_wrap(~foreign)
```

-   ggExtra 패키지 이용해서, marginal distribution을 같이 표현한다.

```{r}
library(ggExtra)

auto %>% 
  ggplot(aes(x = mpg, y = price))+
  geom_point() +
  theme(legend.position = "none") -> fig1

ggMarginal(fig1,
           type = "histogram",
           margins = "both",
           size = 5)


```
