---

title: "note11_1"
format: html
editor: visual
---

## Simple Regression 단순회귀 

-   단순회귀 (LaTex)

$$
y_i = \beta_0 + \beta_1 x_i + e_i
$$

-   $y$를 $x$ 로 설명한다.

-   Machine Learning

-   OLS: $\sum_i e_i ^2$ 을 최소화 하도록 $\beta_0, \beta_1$ 을 추정한다(estimation). 훈련시킨다(training)

```{r}
rm(list = ls()) 
library("tidyverse")  
readr::read_csv("ceosal1.csv", col_names = TRUE, show_col_types = FALSE) -> ceosal  # str(ceosal)
```

-   x 축에다 roe (return on equity), 수익률

-   y 축에다 salary (CEO의 연봉)으로 하는 산포도

```{r}
ceosal %>%    
  ggplot(aes(x = roe, y = salary)) +   
  geom_point() +   
  geom_smooth(method = "lm")
```

-   positive correlation between roe and salary

-   Is it statistically significant? 통계적으로 유의한가? 회구분석.

-   $$ salary_i = a + b \times roe_i + e_i $$

-   $b=0$ 인지를 test 검정하는 것임.

-   귀무가설. the null-hypothesis

```{r}
lm.roe <- lm(salary ~ roe, data = ceosal)  
summary(lm.roe)
```

-   critical value = 1.96, 2. 5% significance level (유의수준). 1종 오류. type-I error. false positive.

-   most powerful test

```{r}
library("stargazer")  
stargazer(lm.roe,            type = "text",           keep.stat = c("n","rsq"))  
```

-   salary 를 roe 로 설명하려고 했는데, 통계적으로 유의하지 않음. 설명이 잘 안됨.

-   roe 복잡하다. profit/equity. 조금 더 직관적인 성과지표가 있지 않을까?

-   sales 매출.

-   **sales** & **salary**와의 관계를 산포도로.

```{r}
ceosal %>%    
  ggplot(aes(x = sales, y = salary)) +   
  geom_point() +   
  geom_smooth(method = "lm")
```

-   filter: 0\<= sales \<- 25000, 0 \<= salary \<= 5000

```{r}
ceosal %>%  
  filter(sales <= 25000 & salary <= 5000) %>% 
  ggplot(aes(x = sales, y = salary)) +   
  geom_point() +   
  geom_smooth(method = "lm")
```

-   lsalary & lsales 산포도

```{r}
ceosal %>%    
  ggplot(aes(x = lsales, y = lsalary)) +   
  geom_point() +   
  geom_smooth(method = "lm")
```

-   log-log (trans) model

$$
\log(salary_i)=\beta_0 + \beta_1 \log(sales_i) + e_i
$$

-   단순회귀모형을 추정 lm()

    ```{r}
    lm.sales <- lm(lsalary ~ lsales, data = ceosal)  
    summary(lm.sales)
    ```

```{r}
stargazer::stargazer(lm.sales, type = "text", 
                     keep.stat = c("n", "rsq"))
```

## 다중회귀 multiple regression 

-   $x$ 가 2개 이상. \~2000천개 정도도 보통 많이 포함시켜.

-   language model

```{r}
rm(list = ls())

gpa <- read.csv("gpa1.csv", header = TRUE, sep = "\t")
attach(gpa)

str(gpa)
```

-   입학사정관 admission officer

-   hsGPA & colGPA 의 관계? male 값에 따라서 다른 색.

```{r}
gpa %>% 
  mutate(male = factor(male)) %>% 
  ggplot(mapping = aes(x = hsGPA, y = colGPA, color = male)) +
  geom_jitter() +
  geom_smooth(method = "lm")
```

-   단순회귀분석,

```{r}
lm.hsGPA <- lm(colGPA ~ hsGPA, data = gpa)
lm.act <- lm(colGPA ~ hsGPA + ACT, data = gpa)
```

-   추정결과를 정리

```{r}
stargazer::stargazer(lm.hsGPA, lm.act, type = "text", keep.stat = c("n","rsq"))
```
